【裁判字號】    98,交聲,2934
【裁判日期】    981119
【裁判案由】    聲明異議
【裁判全文】
臺灣高雄地方法院交通事件裁定        98年度交聲字第2934號
原處分機關  交通部公路總局高雄區監理所
異  議  人  甲○○
上列異議人即受處分人因違反道路交通管理處罰條例案件，對於
交通部公路總局高雄區監理所98年10月22日所為之處分（原處分
：高監營裁字第裁80-N00000000號）聲明異議，本院裁定如下：
    主  文
異議駁回。
    理  由
一、原處分意旨略以：異議人即受處分人甲○○領有小型車駕駛
    執照，卻於民國98年10月22日0 時49分許，駕駛車牌YAE-27
     9號重型機車，行經高雄縣鳳山市○○路330 號前，因拒絕
    接受酒精濃度測試之檢定，為警舉發，原處分機關遂依道路
    交通管理處罰條例第35條第4 項、第22條第1 項第4 款規定
    ，就拒絕接受酒精濃度測試檢定部分，裁處異議人罰鍰新臺
    幣（下同）60,000元，吊銷普通小型車駕駛執照，3 年內不
    得重新考領，另就領有小型車駕駛執照駕駛重型機器腳踏車
    部分，裁處異議人1,800 元等語。
二、異議意旨略以：異議人未接受酒精濃度測試檢定之違規行為
    ，業已繳納罰鍰完畢，然異議人當時係騎乘重型機車違規，
    因無重型機車駕駛執照，如吊銷其普通小型車駕駛執照，異
    議人將無法工作，恐影響生計，爰請求撤銷原處分關於吊銷
    普通小型車駕駛執照之部分云云。
三、按汽車駕駛人拒絕接受酒精濃度測試之檢定者，處60,000元
    罰鍰，並當場移置保管該汽車及吊銷該駕駛執照，道路交通
    管理處罰條例第35條第4 項規定甚詳。又汽車駕駛人，曾依
    道路交通管理處罰條例第35條第4 項前段規定吊銷駕駛執照
    者，3 年內不得考領駕駛執照；汽車駕駛人，因違反本條例
    及道路交通安全規則之規定，受吊銷駕駛執照處分時，吊銷
    其持有各級車類之駕駛執照，道路交通管理處罰條例第67條
    第2 項前段、第68條分別定有明文。
四、經查：
（一）本件異議人於上揭時、地，為警攔查後，經警要求接受酒
      精濃度測試後，仍拒不配合等情，為異議人所不爭執，此
      有異議人提出之刑事聲明異議狀在卷可參。又經原處分機
      關認異議人確有拒絕接受酒精濃度測試之檢定之違規行為
      ，依道路交通管理處罰條例第35條第4 項、第67條第2項
      前段等規定，裁處異議人罰鍰60,000元，吊銷普通小型車
      駕駛執照，3 年內不得考領駕駛執照乙節，復有高雄縣政
      府警察局高警交字第NO0000000 號舉發違反道路交通管理
      事件通知單及交通部公總局高雄區監理所高監營裁字裁80
      -NO0000000號裁決書各1 紙附卷足憑，是異議人有本件拒
      絕接受酒精濃度測試之檢定之違規事實，堪以認定。
（二）異議人雖辯稱：如吊銷其普通小型車駕駛執照，異議人將
      無法工作，請求撤銷原處分關於吊銷普通小型車駕駛執照
      部分云云。惟按95年3 月1 日修正施行之道路交通管理處
      罰條例第68條規定：「汽車駕駛人，因違反本條例及道路
      交通安全規則之規定，受吊銷駕駛執照處分時，『吊銷其
      持有各級車類之駕駛執照』」，此乃法律特別規定違規人
      受吊銷駕駛執照處分時之法律效果。又在民主法治國家，
      立法者代表全國人民制定相關法律，其基於維護社會安全
      等重大考量，並已就酒後駕車所造成之社會危害，及欲逃
      避責任拒絕酒測者之情節、惡性較為重大，與處罰對於人
      民所加之限制及影響等加以衡酌，對拒絕酒測者，制定處
      以吊銷駕駛執照等法律規定，自發生其拘束力，而為人民
      所應遵守；復政府機關及大眾傳播媒體，對於酒後勿駕車
      ，拒絕酒測加重處罰等事項，不斷三令五申，酒後禁止駕
      車已成為一般人通常之認知，異議人對於其行為違反之情
      節及可能造成之嚴重後果，均應可得而知。從而，異議人
      明知不得酒後駕車，仍於上揭時、地酒後駕駛重型機車，
      且無正當理由拒絕執勤員警之檢測，欲逃避違規責任，事
      證均已明確，原處分機關依法尚無裁量權限予以限縮，是
      異議人上開所辯，於法不符，自非可採。
（三）綜上，異議人於裁決書上所載時、地既有拒絕接受酒精濃
      度測試檢定之違規行為，原處分機關依道路交通管理處罰
      條例第35條第4 項等規定，裁處異議人罰鍰60,000元，並
      吊銷異議人之普通小型車駕駛執照，3 年內禁考，經核並
      無違誤。異議人以上開情詞，提起本件聲明異議，為無理
      由，應予駁回。
五、據上論斷，應依道路交通案件處理辦法第19條，裁定如主文
    。
中    華    民    國    98    年    11    月    19    日
                      交通法庭法  官  簡佩珺
以上正本證明與原本無異。
如不服本裁定應於送達後5日內向本院提出抗告狀。
中    華    民    國    98    年    11    月    19    日
                              書記官  蕭家玲


司法院資訊處製作；財團法人民間司法改革基金會備份。
